【裁判字號】    89,易,3471
【裁判日期】    890922
【裁判案由】    違反著作權法
【裁判全文】
臺灣高雄地方法院刑事判決                        八十九年度易字第三四七一號
    公  訴  人  臺灣高雄地方法院檢察署檢察官
    被      告  甲○○
右列被告因違反著作權法案件，經檢察官提起公訴（八十九年度偵字第一五四七五號
）及檢察官移請併辦（八十九年度偵字第一六五○九號），本院判決如左：
    主  文
甲○○以明知為侵害著作權之物，意圖營利而交付之方法侵害他人之著作權為常業，
處有期徒刑壹年貳月，緩刑肆年。
如附表壹、貳所示之盜版音樂光碟貳佰伍拾陸片均沒收。
    事  實
一、甲○○明知其於民國八十九年七月八日，向某不詳真實姓名、年籍，綽號為「大
    胖」之成年男子，以每片新台幣（下同）五十元價格，購買之盜版音樂光碟片，
    均係未經如附表所示之錄音著作財產權人同意，擅自重製而侵害他人著作權之物
    ，竟因甫從軍中退役，尚無其他謀生職業，乃基於意圖營利之常業犯意，於同年
    七月十日晚間八時許，在高雄市○○區○○路一六六號前夜市廣場（起訴書誤植
  為高雄市勞工公園）擺設攤位，以每片音樂光碟一百元之價格，公開陳列準備販
    賣上開盜版音樂光碟予不特定人，賴以維生，並以之為常業時，旋於當晚是時為
    警當場查獲，並扣得如附表壹所示之盜版音樂光碟片計二百四十九片，經警移送
    台灣高雄地方法院檢察署檢察官訊問，以二萬元交保候傳。復承上開常業之犯意
    ，又於同年七月十三日晚間九時許，在高雄市○○區○○街與明德街口，以同一
    手法、價格擺設攤位公開陳列販售盜版音樂光碟，並於販售約十片後，於是晚九
    時三十分許，為警方當場查獲，並扣得如附表貳所示之盜版音樂光碟七片。
二、案經如附表所示之錄音著作財產權人訴由高雄市政府警察局楠梓分局移請臺灣高
    雄地方法院檢察署檢察官偵查起訴及台灣高雄地方法院檢察署檢察官移請併辦。
    理  由
一、右揭事實，迭據被告甲○○於警訊、偵查及本院審理時供承不諱，且據告訴人即
    如附表所示之錄音著作財產權人之共同告訴代理人林英傑於警訊時、共同告訴代
    理人王世賢及告訴人大旗製作股份有限公司告訴代理人高樹基於警訊時及告訴代
    理人陳昱儒於本院審理時指述明確，而前揭錄音著作財產權確為附表所示之告訴
    人所有，亦有前揭錄音著作之音樂錄音帶之封面共十張在卷供佐。又徵諸被告於
    本院審理時另供承：當時係因為剛退伍且沒有工作，才以賣盜版光碟維生等語（
    本院八十九年九月七日訊問筆錄參照），再衡以被告所販賣之盜版音樂光碟亦高
    達二百五十六片（未含已販出部分），足見被告確係賴此工作為生，其有以之為
    常業之犯意甚明。此外復有前揭盜版之音樂光碟二百五十六片扣案可稽，本件事
    證明確，被告犯行洵堪認定，應予論科。
二、核被告所為應係犯同法第九十四條之罪即係以犯著作權法第九十三條第三款之罪
    為常業，亦即係以同法第八十七條第二款明知為侵害著作權之物，意圖營利而交
    付之方法侵害他人著作權，並以之為常業。公訴人認被告上開所為係犯同法第九
    十三條第三款、第八十七條第二款之罪似有誤會，起訴法條應予變更。且被告於
    八十九年七月十三日晚間九時許，在高雄市○○區○○街與明德街口，以同一手
    法、價格擺設攤位公開販售盜版音樂光碟等犯罪事實，雖未據起訴，然此部分與
    前開起訴經論罪部分有實質上一罪關係，且經檢察官函請併辦在卷，本院自得依
    刑事訴訟法第二百六十七條之規定，併予審酌。又被告以一常業販賣並交付前揭
    盜版音樂光碟片之行為，同時侵害前揭告訴人之不同錄音著作財產權，觸犯構成
    要件相同之罪名，為同種想像競合犯，應依刑法第五十五條規定，從一重處斷。
    爰審酌被告為一己私利，不知對他人之智慧財產權予以尊重看待，違反國際上普
    遍強調保護智慧財產權以期發揚人類精神創作之潮流，且於為警查獲後，又再度
    觸犯本罪，前後二次，本應予重罰，惟顧及被告前未曾受有期徒刑以上刑之宣告
    ，有台灣高雄地方法院檢察署刑案資料查註紀錄表、本院被告院內索引卡紀錄表
    及台灣高等法院被告全國前案紀錄表各一份在卷可資，其僅因一時貪念而罹刑章
    ，素行尚非惡劣，且其迄被查獲之時僅係販賣約一千餘元之譜，對告訴人所造成
    之損害尚非過鉅，情節容非重大，其於本院審理中亦坦承犯行，深具悔意等一切
    情狀，酌情量處如主文所示之刑，以示懲戒。又查被告前未曾受有期徒刑以上刑
    之宣告，前未曾受有期徒刑以上刑之宣告，已如前述，其因貪慾圖利，短於失慮
    致觸犯刑罰規定，所生損害洵非重大，經此偵查、起訴、審判及論罪科刑程序，
    當知所警惕，信無再犯之虞，本院認所宣告之刑以暫不執行為適當，併諭知緩刑
    四年，以啟自新。又扣案如附表壹、貳所示之音樂光碟片計二百五十六片，係供
    被告犯罪所用之物，且均為被告所有，業據被告供承在卷，應依刑法第三十八條
    第一項第二款規定，宣告沒收。至販出部分（約計十片），已非被告所有，爰不
    另宣告沒收，併此敘明。
據上論斷，應依刑事訴訟法第二百九十九條第一項前段、第三百條、著作權法第九十
四條、第九十三條第三款、第八十七條第二款、刑法第十一條前段、第五十五條、第
七十四條第一款、第三十八條第一項第二款，判決如主文。
中      華      民      國      八十九      年    九     月    二十二   日
                                      臺灣高雄地方法院刑事第一庭
                                          法  官      邱基峻
右正本證明與原本無異。
如不服本判決，應於判決送達後十日內，向本院提出上訴狀。
                                          書記官      王美玲
中      華      民      國      八十九      年    九     月    二十二   日
附錄本判決論罪之法條：
著作權法第九十四條
以犯第九十一條、第九十二條或第九十三條之罪為常業者，處一年以上七年以下有期
徒刑，得併科新臺幣四十五萬元以下罰金。
著作權法第九十三條第三款
有左列情形之一者，處二年以下有期徒刑，得併科新臺幣十萬元以下罰金：
一、侵害第十五條至第十七條規定之著作人格權者。
二、違反第七十條規定者。
三、以第八十七條各款方法之一侵害他人之著作權者。
著作權法第八十七條第二款
有左列情形之一者，視為侵害著作權或製版權：
一、以侵害著作人名譽之方法利用其著作者。
二、明知為侵害著作權或製版權之物，而散布或意圖散布而陳列或持有或意圖營利而
    交付者。
三、意圖在中華民國管轄區域內散布而輸入在該區域內重製係屬侵害著作權或製版權
    之物者。
四、明知係侵害電腦程式著作財產權之重製物而仍作為直接營利之使用者。


司法院資訊處製作；財團法人民間司法改革基金會備份。
